Inventaris van het archief van het Ministerie van Economische Zaken: Directoraat-Generaal Handel, Ambacht en Diensten, (1954) 1973-1985 (1991)
Nationaal Archief, Den Haag
- Archief (1954) 1976-1985 (1991), B
  - Taakuitvoering, -1
    - Economische aangelegenheden, -1.82
      - Industrie. Dienstverlening. Handel, -1.824
        - Handel en Ambacht. Internationale Economische Betrekkingen, -1.824.5
          - Binnenlandse Handel, -1.824.51
            - Handelstechnische aangelegenheden, -1.824.517
              - Bevordering van de verkoop, -1.824.517.42
                - Stukken betreffende het beantwoorden van Kamervragen van diverse Tweede Kamerleden met betrekking tot de Wet Beperking Cadeaustelsel 1977, het informeren van de minister en staatsecretaris inzake bedrijven die cadeauacties bij dienstverlening aanbieden en het vragen en ontvangen van advies van de Sociaal-Economische Raad (SER) omtrent cadeauacties, 1979-1982; 623; 1 pak
                091.4-0004-01 Minister van Economische Zaken
            - Andere handelsaangelegenheden, -1.824.518
              - Concurrentie, -1.824.518.1
                - Stukken betreffende het beantwoorden van Kamervragen van de Tweede Kamerleden Seijben (KVP) en Van Muiden (CDA) met betrekking tot het aan ambtenaren opgelegde verbod om de deel te nemen aan het oprichten van inkoopverenigingen, alsmede het informeren inzake het verbod om een functie binnen een inkoopvereniging te bekleden, 1970; 624; 1 omslag
                - Stukken betreffende het beantwoorden van vragen van de Vaste Commissie voor het Midden- en kleinbedrijf van de Tweede Kamer der Staten-Generaal met betrekking tot het bestrijden van beunhazen in het midden- en kleinbedrijf, alsmede de werkzaamheden van de interdepartementale Werkgroep Beunhazerij, 1974-1978; 625; 1 pak
                - Stukken betreffende het informeren van de Vaste Commissie voor het Midden- en kleinbedrijf van de Tweede Kamer der Staten-Generaal met betrekking tot het bestrijden van beunhazerij, 1979; 626; pak
                - Stukken betreffende het beantwoorden van een Kamervraag van het Tweede Kamerlid Cornelissen (KVP/CDA) met betrekking het uitvoeren van zwart betaalde herstelwerkzaamheden nadat automobiel assuradeurs een schade-uitkering hebben gedaan, 1980; 627; 1 omslag
        - Organisatie van het bedrijfsleven, -1.824.6
          - Stukken betreffende het toekennen van subsidies aan bedrijven in het kader van de Subsidieregeling Databankuitgeven 1983 ter stimulering van het aanbod van nieuwe diensten, 1982-1985; 628-645; 18 omslagen
            - Het Nederlands Faillissementenregister BV te Den Haag 1982-1984, 628
            - CMG Informatieverwerking BV te Amstelveen 1983-1984, 629
            - Infox Nederland BV te Buurmalsen 1983-1984, 630
            - Audatex Nederland BV te Zeist 1984, 631
            - De Bruijn's Bureaux voor het Verzekeringswezen te Den Haag 1984, 632
            - Koninklijke Luchtvaartmaatschappij NV (KLM) te Amsterdam 1984, 633
            - Power Systems Research Europe te Maastricht 1984, 634
            - Sciencebiz Research Contractors te Amsterdam 1984, 635
            - Van der Graaf & Co. te Amsterdam 1984, 636
            - Art Data Instituut BV te Amsterdam 1984-1985, 637
            - Dongelmans Business Services BV te Den Haag 1984-1985, 638
            - File of Medicines (FOM) te Oosthuizen 1984-1985, 639
            - Marte Meo te Raalte 1984-1985, 640
            - Searchpoint BV te Bergen 1984-1985, 641
            - Technische Unie BV te Amstelveen 1984-1985, 642
            - Toeristiek BV te Oostwoud 1984-1985, 643
            - Dun & Bradstreet Nederland Holding BV te Rotterdam 1985, 644
            - Stichting Centrum voor Documentatie en Voorlichting over Bedrijfsexterne Opleidingen (CEDEO) te Den Haag 1985, 645
          - Stukken betreffende het afwijzend beslissen op een beroepschrift van het Adviesbureau Datica BV te Hellevoets tegen een afwijzende beslissing voor een subsidie in het kader van de Subsidieregeling Computerdienstverlening 1983, 1984-1985; 646; 1 omslag
            148.2-0059-01 Minister van Economische Zaken
          - Stukken betreffende het verlenen van een subsidie aan de Nederlandse Vereniging van Tuincentra te Leidschendam in het kader van de Subsidieregeling Bedrijfsvoorlichting Informatietechnologie 1985, 1984-1985; 647; 1 omslag
      - Geldwezen. Bankwezen. Beurswezen, -1.825
        - Kredietwezen, -1.825.7
          - Stukken betreffende het benoemen tot en het verlenen van ontslag aan leden van het College van Gedelegeerden van het Centraal Instituut voor het Midden- en kleinbedrijf te Amsterdam, 1966-1982; 648; 1 omslag
          - Stukken betreffende het adviseren van de minister en de staatssecretaris inzake de beperking van het consumptieve krediet, 1967-1972; 649; 1 omslag
          - Stukken betreffende het evalueren van de door het Centraal Instituut voor het Midden- en kleinbedrijf uitgeoefende taak van het kredietbeheer, alsmede het eventueel aanpassen van de Kredietbeschikking Midden- en kleinbedrijf 1976 om deze taak onder te brengen bij de Nederlandsche Middenstandsbank, 1968-1979; 650; 1 omslag
            149.1-0025-01 Minister van Economische Zaken
          - Stukken betreffende het verlenen van financiële steun aan scheeps- en jachtwerf Polaris-Heusden NV te Heusden, 1969-1984; 651-653; 3 pakken
            - 1969-1975, 651
            - 1976-1978, 652
            - 1979-1984, 653
          - Stukken betreffende het informeren en adviseren van minister-president met betrekking tot het intrekken van de Conjunctuurafbetalingsbeschikking 1969, alsmede de Conjunctuurbeschikking Persoonlijke Leningen 1972, 1970-1972; 654; 1 pak
            149.1-0014-01 Minister van Economische Zaken
          - Stukken betreffende het beantwoorden van Kamervragen van de Tweede Kamerleden Van den Heuvel en Krosse (beiden KVP) met betrekking tot het instellen van de Commissie Financieringsaangelegenheden Midden- en kleinbedrijf, 1970-1981; 655; 1 pak
          - Stukken betreffende het beantwoorden van Kamervragen van verschillende Tweede Kamerleden met betrekking tot het opstellen van een schadevergoedingsregeling voor ondernemers die geen beroep (meer) kunnen doen op een bankkrediet of op door de overheid gegarandeerde kredieten, alsmede het voeren van overleg in de Centrale Commissie Zelfstandigen over een deze regeling., 1971-1983; 656; 1 pak
            089.3-0001-01 Minister van Economische Zaken
          - Stukken betreffende het informeren van de staatssecretaris met betrekking tot het opstellen van een ontwerpbesluit met als doel de Wet op het Consumptief Geldkrediet onder het beheer en verantwoordelijkheid van het Ministerie van Economische Zaken of het Ministerie van Financiën te brengen, 1972-1975; 657; 1 omslag
          - Stukken betreffende het beantwoorden van Kamervragen van het Tweede Kamerlid De Jong (vermoedelijk Groep-De Jong) met betrekking tot het verlenen van garantiekredieten door de Nederlandsche Middenstandsbank NV, 1972-1984; 658; 1 omslag
          - Stukken betreffende het goedkeuren van het benoemen van commissarissen in de Raad van Commissarissen bij de Nederlandsche Middenstandsbank NV, 1972-1985; 659; 1 omslag
          - Stukken betreffende het leveren van een bijdrage aan het transformeren van borgstellingfondsen tot regionale dienstverleningscentra voor het kleinbedrijf, 1973-1977; 660-661; 1 omslag en 1 pak
            - 1973-1974, 660
            - 1973-1977, 661; pak
          - Stukken betreffende het behandelen van het advies van de Advies Commissie Financieringsaangelegenheden Midden- en kleinbedrijf met betrekking tot het rapport "Garantiekredietverlening" van de Raad voor het Midden- en kleinbedrijf, 1974-1975; 662; 1 omslag
          - Vergaderstukken van de Commissie Financieringsaangelegenheden Midden- en kleinbedrijf, 1974-1983; 663-665; 3 pakken
            - 1974 - 1980 apr. 1974-1980, 663
            - 1980 mei - 1981 1980-1981, 664
            - 1982 - 1983 1982-1983, 665
          - Stukken betreffende het informeren van de voorzitter van de Tweede Kamer der Staten-Generaal met betrekking tot het toepassen van het Overbruggingskrediet Olieschaarste, 1974-1984; 666; 1 omslag
          - Stukken betreffende het wijzigen van de Kredietbeschikking Midden- en kleinbedrijf 1965 met betrekking tot het vaststellen van nadere bepalingen inzake de verlaging van de rente op het vestigingskrediet, 1975-1978; 667; 1 omslag
          - Stukken betreffende het verlenen van een krediet in het kader van de bevordering van de werkgelegenheid aan Appels International BV te Waalwijk, 1975-1981; 668-669; 1 omslag en 1 pak
            - 1975-1978, 668; pak
            - 1979-1981, 669
          - Stukken betreffende het opstellen, vaststellen en wijzigen van de Kredietbeschikking Midden- en kleinbedrijf 1976, 1975-1983; 670-672; 1 omslag en 2 pakken
            - 1975-1977, 670
            - 1978-1983, 671
            - 1982, 672; omslag
          - Stukken betreffende het verlenen van financiële steun aan Ploum Verenigde Bedrijven BV te Kerkrade, 1976-1982; 673; 1 pak
          - Stukken betreffende het behandelen van aangelegenheden met betrekking tot de Centrale Beoordelings Commissie (CBC), 1976-1984; 674-675; 2 pakken
            - Het goedkeuren van een wijziging van het reglement CBC 1976-1983, 674
            - Het benoemen van leden 1976-1984, 675
          - Stukken betreffende het geven van een reactie aan de staatssecretaris op het advies van de Commissie Financieringsaangelegenheden Midden- en kleinbedrijf (CFM), naar aanleiding van het evalueren van een evaluatie van de Kredietbeschikking Midden- en kleinbedrijf, 1979-1981; 676; 1 pak
          - Stukken betreffende het informeren van de minister en de Vaste Commissie voor het Midden- en kleinbedrijf van de Tweede Kamer der Staten-Generaal met betrekking tot het eventueel verlenen van steun aan de Koninklijke Bijenkorf Beheer NV om de financiële positie van het bedrijf te versterken, 1981-1985; 677-679; 3 pakken
            - 1981-1982, 677
            - 1983 jan. - feb. 1983, 678
            - 1983 mrt. - 1985 1983-1985, 679
          - Stukken betreffende het informeren van de Tweede Kamer der Staten-Generaal met betrekking tot de Regeling voor Managementondersteuning en de Subsidiëring van Kredietadviezen 1984, 1983-1984; 680; 1 omslag
          - Stukken betreffende het informeren van de voorzitter van de Tweede Kamer der Staten-Generaal met betrekking tot het financieren van aspirant-ondernemers met een goedgekeurd ondernemingsplan, 1983-1985; 681; 1 pak
          - Stukken betreffende het voorbereiden van het ontwerp van Wet op het Consumentenkrediet, 1983-1985; 682-683; 2 pakken
            - Voorontwerpen en correspondentie 1983-1985, 682
            - Notities en adviezen 1984, 683
          - Stukken betreffende het voorbereiden, vaststellen en wijzigen van de Kredietbeschikking Midden- en kleinbedrijf 1985, 1984-1985; 684-686; 1 omslag en 2 pakken
            - 1984 - 1985 mei 1984-1985, 684
            - 1985 juni - juli 1985, 685
            - 1985 aug. 1985, 686; omslag
          - Kredietverlening op coöperatieve grondslag. Borgstellingfondsen en waarborgfondsen, -1.825.73
            - Stukken betreffende het, in samenwerking met het Ministerie van Binnenlandse Zaken en het Ministerie van Sociale Zaken en Werkgelegenheid, aanwijzen van privaatrechtelijke rechtspersonen voor wiens personeel de Algemeen Burgerlijke Pensioen (ABP)-wet van toepassing is, 1975-1983; 687-689; 3 pakken
              - Stichting Coördinatie Dienstverleningcentra Kleinbedrijf Amsterdam 1975-1983, 687-688
                - 1975-1983, 687
                - 1975-1983, 688
              - Stichting Regionaal Dienstverleningcentrum Kleinbedrijf voor Westelijk Noord-Brabant te Breda 1975-1983, 689
            - Stukken betreffende het overbrengen naar de Rijksarchiefbewaarplaats te Haarlem van het archief van de Stichting Borgstellingfonds te Hilversum in verband met de opheffing van deze Stichting, 1979-1985; 690; 1 omslag
              Bevat verklaring van overbrenging
              092.4-0116-01 Minister van Economische Zaken
          - Andere soorten van krediet en kredietaangelegenheden, -1.825.74
            - Stukken betreffende het behandelen van aangelegenheden met betrekking tot Kredietregeling Toeristische Accommodatie, 1962-1985; 691-693; 2 omslagen en 1 pak
              - Het beantwoorden van Kamervragen van het Tweede Kamerlid Franssen (PvdA) met betrekking tot het verlenen van krediet aan het Eemshotel te Delfzijl 1962-1983, 691; pak
              - Het wijzigen van de Kredietbeschikking Toeristische Accommodatie 1980, alsmede het intrekken van de Kredietregeling Toeristische Accommodatie 1981 1979-1983, 692
              - Het bepalen van een standpunt met betrekking tot het voortzetten van garantiekredietverlening aan toeristische bedrijven nadat de Kredietregeling Toeristische Accommodatie en de Rentesubsidieregeling is opgeheven 1980-1985, 693
      - Economische situatie. Productie, verdeling, Behoud en gebruik van goederen, -1.826
        - Economische situatie. Productie. Voortbrenging, -1.826.3
          - Prijs en prijsvorming; kosten, -1.826.35
            - Stukken betreffende het vaststellen van de bevoegdheid van het Productschap voor Zuivel tot het vaststellen van minimumprijzen voor verpakte volle melk, alsmede het adviseren van de minister en staatssecretaris inzake deze minimumprijzen., 1970-1983; 694; 1 pak
              108A.1-0019-01 Minister van Economische Zaken
            - Stukken betreffende het informeren van de voorzitter van de Tweede Kamer der Staten-Generaal met betrekking tot klachten over het stijgen van de huurprijzen voor bedrijfspanden, 1974-1978; 695; 1 pak
            - Stukken betreffende het informeren van de staatssecretaris met betrekking tot het probleem van de dubbele courtage binnen de makelaardij in onroerend goed, 1974-1979; 696; 1 pak
            - Stukken betreffende het informeren van het Tweede Kamerlid Geurtsen (VVD) met betrekking tot het vaststellen van de prijs van boteroverschotten, 1974-1979; 697; 1 omslag
            - Stukken betreffende het adviseren van het Ministerie van Justitie met betrekking tot het aanpassen van artikel 1624 van het Burgerlijk Wetboek inzake de huurprijs van bedrijfspanden., 1976; 698; 1 omslag
            - Stukken betreffende het informeren en adviseren van de minister en staatssecretaris met betrekking tot fictieve prijswijzigingen, 1976-1980; 699; 1 pak
              108A.1-0040-01 Minister van Economische Zaken
            - Stukken betreffende het informeren van de minister met betrekking tot financieringsproblemen die als gevolg van het gevoerde prijsbeleid bij verschillende kleine koffiebranders zijn ontstaan, 1977; 700; 1 omslag
            - Stukken betreffende het adviseren van de minister en staatssecretaris met betrekking tot het verhogen van de broodprijzen, 1977-1985; 701; 1 pak
              155.2-0531-01 Minister van Economische Zaken
            - Stukken betreffende het wijzigen van de Prijzenbeschikking Kleinhandel Confectiebovenkleding 1981, 1978-1981; 702; 1 omslag
              108A.1-0012-01 Minister van Economische Zaken
            - Stukken betreffende het verrichtten van onderzoek naar de mogelijkheid tot het opstellen van een regeling voor het vaststellen van een vaste prijs voor boeken, 1978-1985; 703-708; 1 omslag en 5 pakken
              - 1978-1980, 703
              - 1980-1981, 704
              - 1981-1983, 705
              - 1982-1984, 706
              - 1984, 707; omslag
              - 1984-1985, 708
            - Stukken betreffende het bij de Sociaal-Economische Raad (SER) indienen van een adviesaanvraag met betrekking tot het eventueel aanpassen van het beleid voor misleidende prijsvergelijking, 1979-1980; 709; 1 omslag
            - Vergaderstukken en correspondentie van de Werkgroep Consumptieve Bestedingen inzake de toekomstige ontwikkeling van consumentenprijzen, 1979-1982; 710; 1 omslag
            - Stukken betreffende het bij de Sociaal-Economische Raad (SER) indienen van een advies met betrekking tot het beleid ten opzichte van prijsaanduiding voor levensmiddelen, 1980; 711; 1 omslag
            - Stukken betreffende het algemeen verbindend verklaren van een mededingingsregeling met betrekking tot het vaststellen van een minimumpublieksprijs voor witte kristalsuiker, 1984-1985; 712; 1 pak
              093.2-0169-01 Minister van Economische Zaken
          - Organisatie van het bedrijfsleven, -1.826.36
            - Stukken betreffende het, in samenwerking met het Ministerie van Sociale Zaken en Volksgezondheid, indienen van een adviesaanvraag bij de Sociaal-Economische Raad (SER) met betrekking tot de structuur van publiekrechtelijke bedrijfsorganisaties en het parallellisatieverschijnsel in de detailhandel, 1972-1978; 713; 1 omslag
            - Stukken betreffende het goedkeuren van een wijziging van de Registratieverordening Hoofdbedrijfschap Ambachten 1957, 1976-1977; 714; 1 omslag
          - Monopolistische productie, -1.826.38
            - Stukken betreffende het voeren van correspondentie inzake de monopoliepositie van de Nederlandse Middenstandsbank NV bij de garantiekredietverlening met overheidsgarantie aan de middenstand, 1961-1983; 715; 1 pak
          - Overige onderwerpen betreffende het bedrijfsleven, -1.826.39
            - Stukken betreffende het beantwoorden van vragen van de Vaste Commissie voor het Midden- en kleinbedrijf van de Tweede Kamer der Staten-Generaal en het Tweede Kamerlid De Graaf (PvdA) met betrekking tot het naleven van de structuurregeling door grote vennootschappen, 1978-1979; 716; 1 omslag
        - Verdeling, behoud en verbruik van goederen, -1.826.4
          - Distributieregeling, -1.826.486
            - Vergaderstukken van de Werkgroep Rantsoeneringvoorbereiding, met als taak het uitvoeren van een toepasbaarheidsonderzoek naar het vernieuwen van het distributiesysteem voor het distribueren van eerste levensbehoeften in buitengewone omstandigheden, 1978-1985; 717-720; 4 pakken
              - Vergadering 1 - 8 1978-1980, 717
              - Vergadering 9 - 16 1981-1983, 718
              - Vergadering 17 - 21 1984, 719
              - Vergadering 22 1985, 720
                Bevat eindrapport
            - Stukken betreffend het beantwoorden van Kamervragen van het Tweede Kamerlid Wagenaar (RPF) over het toeleveringswezen in de metaalindustrie, 1984; 721; 1 omslag
              067.4-0565-01 Minister van Economische Zaken
    - Arbeid, -1.83
      - Beloning van de arbeid, -1.832
        - Stukken betreffende het informeren van de staatssecretaris met betrekking tot de politieke sfeer waarin de behandeling van de Wetsontwerp Tweeverdieners is getrokken, 1973-1985; 722; 1 pak
        - Stukken betreffende het voorbereiden en vaststellen van de Subsidieregeling Minimumloon 1977, 1976-1978; 723; 1 omslag
        - Stukken betreffende het beantwoorden van een Kamervraag van het Tweede Kamerlid Van der Vlies (SGP) met betrekking tot problemen in de verhouding tussen stage en jeugdloon, 1981-1983; 724; 1 omslag
      - Werkgelegenheid. Bestrijding van werkloosheid, -1.836
        - Stukken betreffende het beantwoorden van vragen van de Vaste Commissie voor het Midden- en kleinbedrijf van de Tweede Kamer der Staten-Generaal met betrekking tot het starterbeleid, 1982-1984; 725; 1 pak
        - Vergaderstukken van de Begeleidingscommissie Onderzoek Surinaamse Kleine Zelfstandige Ondernemers in Amsterdam met als taak het doen van antropologisch onderzoek naar de positie van Surinaamse kleine zelfstandigen in Amsterdam, 1983-1985; 726; 1 omslag
        - Stukken betreffende het informeren van de Tweede Kamer der Staten-Generaal met betrekking tot een experimentele regeling voor startfaciliteiten voor door vrouwen opgestarte bedrijven, 1984; 727; 1 omslag
        - Stukken betreffende het informeren van de Vaste Commissie voor het Midden- en kleinbedrijf van de Tweede Kamer der Staten-Generaal naar aanleiding van het rapport "Arbeidsmarkt en Vakbekwaamheid" door het Economisch Instituut voor het Midden- en kleinbedrijf (EIM) en het Instituut voor Sociaal-Wetenschappelijk Onderzoek (IVA), 1984; 728; 1 omslag
    - Sociale Zorg. Verzekeringswezen, -1.84
      - Zorg voor hen, die behoren tot bepaalde beroeps- en bedrijfskringen, -1.842.95
        - Stukken betreffende het leveren van een bijdrage aan een door een interdepartementale werkgroep uitgevoerd onderzoek naar mogelijkheden om het inkomen van oudere zelfstandigen aan te vullen, 1976; 729; 1 omslag
        - Stukken betreffende het beantwoorden van Kamervragen van het Tweede Kamerlid Portheine (VVD) met betrekking tot het vergoeden van door strandexploitanten geleden schade als gevolg van een storm in april 1980, 1980-1981; 730; 1 pak
        - Stukken betreffende het informeren van de Eerste en Tweede Kamer met betrekking tot het verlenen van eenmalige uitkeringen aan zelfstandigen die over niet meer dan een minimuminkomen beschikken, 1982-1984; 731; 1 omslag
        - Stukken betreffende het informeren van de voorzitter van de Tweede Kamer der Staten-Generaal met betrekking tot het voorbereiden en vaststellen van de Regeling Eenmalige Uitkering Zelfstandigen 1984, 1985; 732; 1 omslag
          089.3-0328-01 Minister van Economische Zaken
        - Stukken betreffende het leveren van een bijdrage aan het vaststellen van de handleiding voor het beoordelen van aanvragen voor een uitkering op basis van de Regeling Eenmalige Uitkering Zelfstandigen 1984, alsmede stukken betreffende het vaststellen van de procedure voor behandeling van beroepschriften van aanvragen op basis van deze uitkering, 1983-1985; 733; 1 omslag
      - Sociale voorzorg door risicoverdeling. Verzekeringswezen, -1.848
        - Stukken betreffende het, samen met de staatssecretaris van Financiën, beantwoorden van Kamervragen van het Tweede Kamerlid De Graaf (PvdA) met betrekking tot het faillissement van de Gelderse Assurantie Maatschappij NV (GAM) en de gevolgen voor diegene die een verzekering bij deze maatschappij hebben afgesloten, 1979-1981; 734; 1 omslag
        - Sociale verzekeringen, -1.848.4
          - Stukken betreffende het adviseren van de staatssecretaris over een wetsontwerp met als doel de directeuren van naamloze vennootschappen (NV) en besloten vennootschappen (BV) die een meerderheidsbelang in deze ondernemingen hebben uit te sluiten van werknemersverzekeringen, 1978; 735; 1 omslag
          - Stukken betreffende het informeren van de staatssecretaris met betrekking tot een door de interdepartementale projectgroep Kinderbijslag op te stellen inventariserende nota over ombuigingen in de kinderbijslag, 1982; 736; 1 omslag
            089.3-0527-01 Minister van Economische Zaken
    - Onderwijs en voorlichting. Wetenschap. Informatie. Documentatie. Recreatie. Cultuur. Religie, -1.85
      - Opvoeding. Vorming. Onderwijs, -1.851
        - Vakonderwijs, Beroepsonderwijs, Beroepsscholen, -1.851.7
          - Stukken betreffende het informeren van het Tweede Kamerlid Vondeling (PvdA) met betrekking tot diverse problemen inzake het examen voor orthopedisch schoenmaker, 1968-1970; 737; 1 omslag
          - Stukken betreffende het beantwoorden van Kamervragen van het Tweede Kamerlid Laban (PvdA) inzake nieuw opgestelde eisen voor het examen voor het diploma maat- en orthopedisch schoenmakersbedrijf, 1970; 738; 1 omslag
          - Stukken betreffende het beantwoorden van Kamervragen van het Tweede Kamerlid Dijkstra (D'66) inzake de uitslagen van de laatst gehouden examens programmering afgenomen door de Stichting Studiecentrum voor Administratieve Automatisering, 1971; 739; 1 omslag